臺灣臺北地方法院民事判決　　　　　　 100年度勞訴字第44號
原　　　告　張文賢
被　　　告　岳凱股份有限公司
法定代理人　林逸士
上列當事人間給付資遣費等事件，本院於中華民國100 年8 月26
日言詞辯論終結，判決如下：
    主  文
被告應給付原告新臺幣陸拾柒萬貳仟肆佰伍拾捌元，及自民國一
百年一月十一日起至清償日止，按年息百分之五計算之利息。
訴訟費用由被告負擔。
本判決於原告以新臺幣貳拾萬元供擔保後，得假執行。
    事實及理由
壹、程序部分：
一、查被告岳凱股份有限公司之法定代理人原為俸愛山，嗣變更
    為林逸士，有公司變更登記表附卷可稽（見本院99年度司北
    勞調字第156 號卷第32頁、本院卷第11頁），茲原告具狀為
    被告公司聲明承受訴訟，核與民事訴訟法第170 條、第175
    條規定並無不合，應予准許。
二、次按被告經合法通知，未於言詞辯論期日到場，核無民事訴
    訟法第386 條所列各款情形，爰依原告之聲請，由其一造辯
    論而為判決。
貳、實體部分：
一、原告起訴主張：原告自民國93年4 月6 日起任職於被告公司
    ，月薪為新臺幣（下同）65,000元，扣除勞、健保費後，實
    領61,243元。惟被告公司自97年10月起即有薪資延遲發放或
    短少給付情形，且於99年6 月無預警歇業，負責人亦避不見
    面。核被告公司97年10月份僅給付原告31,243元；97年11月
    、98年4 月、9 至12月皆未付薪資；98年5 月份僅給付薪資
    1 萬元；98年7 月份僅給付薪資51,243元；98年12月間被告
    公司另給付之前積欠薪資95,000元，而溢付3 萬元；又99年
    1 月份僅給付薪資3 萬5 千元、同年3 至5 月各僅給付薪資
    1 萬5 千元；同年6 月份則未付薪資，合計被告尚積欠原告
    薪資672,458 元未給付。為此，爰依兩造間勞動契約關係提
    起本訴，並聲明：被告應給付原告672,458 元及自起訴狀繕
    本送達翌日起至清償日止，按年息5%計算之利息；並請求宣
    告假執行。
二、被告未於言詞辯論期日到場，亦未提出書狀作何聲明或陳述
    。
三、經查，本件原告主張其自93年4 月起受僱於被告公司，領取
    固定月薪65,000元，扣除勞健保費用實領61,243元。而被告
    公司97年10月份僅給付薪資31,243元；97年11月份、98年4
    月份、9 至12月份皆未付薪資；98年5 月份僅給付薪資1 萬
    元；98年7 月份僅給付薪資51,243元；另被告公司於98年12
    月間另給付前積欠之薪資95,000元，而溢付3 萬元；99年1
    月份僅給付薪資3 萬5 千元、同年3 至5 月各僅給付薪資1
    萬5 千元；同年6 月份則未付薪資等事實，業據其提出薪資
    入帳存摺明細內頁、岳凱股份有限公司薪資明細單、勞工保
    險被保險人投保資料表（明細）、華南商業銀行存款往來明
    細表暨對帳單、財政部臺北市國稅局97、98年度綜合所得稅
    各類所得資料清單、99年度綜合所得稅結算申報所得資料參
    考清單等件影本為證（見本院99年度司北勞調字第156 號卷
    第5 至22頁、本院卷第24至53頁），經核與其所述情節均相
    符，而被告經合法通知，既未於言詞辯論期日到場爭執，亦
    未提出書狀作何聲明或陳述，然依上開證據，已堪信原告之
    主張為真實。則依上述被告公司短付或未給付薪資之月份，
    依原告月薪65,000元計算，被告公司尚應給付原告薪資711,
    215 元（計算式如附表所示），扣除原告自承被告公司曾於
    98年12月間給付積欠薪資95,000元，而溢付3 萬元（見本院
    卷第58頁反面），被告公司尚積欠原告薪資681,215 元。茲
    原告僅請求被告公司給付薪資672,458 元，自屬有據。
四、綜上所述，原告本於兩造勞動契約關係，請求被告給付薪資
    672,458 元及自起訴狀繕本送達翌日即100 年1 月11日（見
    本院99年度司北勞調字第156 號卷第37頁）起至清償日止，
    按年息5%計算之利息，為有理由，應予准許。又原告陳明請
    求宣告假執行，經核無不合，爰酌定相當擔保金額准許之。
五、據上論結，本件原告之訴為有理由，依民事訴訟法第385 條
    第1 項前段、第78條、第390 條第2 項，判決如主文。
中    華    民    國   100    年    8     月    31    日
                  勞工法庭法  官   林惠霞
以上正本係照原本作成
如對本判決上訴，須於判決送達後20日內向本院提出上訴狀。如
委任律師提起上訴者，應一併繳納上訴審裁判費。
中    華    民    國   100    年    8     月    31    日
                          書記官   陳怡如
  附表：
┌──┬───────┬───────────────┐
│編號│  積欠月份    │    積欠薪資（新臺幣）        │
├──┼───────┼───────────────┤
│1   │97年10月份僅給│30,000元（按原告主張被告公司如│
│    │付薪資31,243元│給付薪資即依法代扣勞健費，故應│
│    │。            │以薪資61,243元計算）。        │
├──┼───────┼───────────────┤
│2   │97年11月份未付│65,000元（按原告月薪65,000元，│
│    │薪資。        │則被告既未給付，自無代扣勞健費│
│    │              │之可能，故應以全薪計算）。    │
├──┼───────┼───────────────┤
│3   │98年4 月份未付│65,000元（按原告月薪65,000元，│
│    │薪資。        │則被告既未給付，自無代扣勞健費│
│    │              │之可能，故應以全薪計算）。    │
├──┼───────┼───────────────┤
│4   │98年5 月份僅給│51,243元（按原告主張被告公司如│
│    │付薪資1萬元。 │給付薪資即依法代扣勞健費，故應│
│    │              │以薪資61,243元計算）。        │
├──┼───────┼───────────────┤
│5   │98年7 月份僅給│10,000元（按原告主張被告公司如│
│    │付薪資51,243元│給付薪資即依法代扣勞健費，故應│
│    │。            │以薪資61,243元計算）。        │
├──┼───────┼───────────────┤
│6   │98年9 月份未付│65,000元（按原告月薪65,000元，│
│    │薪資。        │則被告既未給付，自無代扣勞健費│
│    │              │之可能，故應以全薪計算）。    │
├──┼───────┼───────────────┤
│7   │98年10月份未付│65,000元（按原告月薪65,000元，│
│    │薪資。        │則被告既未給付，自無代扣勞健費│
│    │              │之可能，故應以全薪計算）。    │
├──┼───────┼───────────────┤
│8   │98年11月份未付│65,000元（按原告月薪65,000元，│
│    │薪資。        │則被告既未給付，自無代扣勞健費│
│    │              │之可能，故應以全薪計算）。    │
├──┼───────┼───────────────┤
│9   │98年12月份未付│65,000元（按原告月薪65,000元，│
│    │薪資。        │則被告既未給付，自無代扣勞健費│
│    │              │之可能，故應以全薪計算）。    │
├──┼───────┼───────────────┤
│10  │99年1 月份僅給│26,243元（按原告主張被告公司如│
│    │付薪資35,000元│給付薪資即依法代扣勞健費，故應│
│    │。            │以薪資61,243元計算）。        │
├──┼───────┼───────────────┤
│11  │99年3 月份僅給│46,243元（按原告主張被告公司如│
│    │付薪資1 萬5 千│給付薪資即依法代扣勞健費，故應│
│    │元。          │以薪資61,243元計算）。        │
├──┼───────┼───────────────┤
│12  │99年4 月份僅給│46,243元（按原告主張被告公司如│
│    │付薪資1 萬5 千│給付薪資即依法代扣勞健費，故應│
│    │元。          │以薪資61,243元計算）。        │
├──┼───────┼───────────────┤
│13  │99年5 月份僅給│46,243元（按原告主張被告公司如│
│    │付薪資1 萬5 千│給付薪資即依法代扣勞健費，故應│
│    │元。          │以薪資61,243元計算）。        │
├──┼───────┼───────────────┤
│14  │99年6 月未付薪│65,000元（按原告月薪65,000元，│
│    │資。          │則被告既未給付，自無代扣勞健費│
│    │              │之可能，故應以全薪計算）。    │
├──┼───────┴───────────────┤
│合計│711,215元                                     │
└──┴───────────────────────┘